【裁判字號】    97,裁,1123
【裁判日期】    970214
【裁判案由】    地價稅
【裁判全文】
最  高  行  政  法  院  裁  定
                                     97年度裁字第01123號
上  訴  人  甲○○
被 上訴 人  基隆市稅捐稽徵局
代  表  人  呂瑞田
上列當事人間地價稅事件，上訴人對於中華民國96年4月30日臺
北高等行政法院96年度簡字第18號判決，提起上訴，本院裁定如
下：
    主  文
上訴駁回。
上訴審訴訟費用由上訴人負擔。
    理  由
一、按對於適用簡易程序之裁判提起上訴或抗告，須經本院許可
    ，且該許可以訴訟事件所涉及之法律見解具有原則性者為限
    ，行政訴訟法第235條定有明文。所謂訴訟事件涉及之法律
    見解具有原則性，係指該事件所涉及之法律問題意義重大，
    而有加以闡釋之必要情形而言，如對於行政命令是否牴觸法
    律所為之判斷，或就同類事件所表示之法律見解與其他高等
    行政法院或本院所表示之見解互相牴觸，有由本院統一法律
    上見解或確認其見解之必要情形屬之。本件上訴人對於高等
    行政法院判決上訴，係以：本件基隆市○○區○○段738、
    770地號土地為山坡地，其上所建平房已有百年，是否嗣後
    改建無須向環保局、建設局等相關單位送審，而稅捐稽徵單
    位是否即可直接核准「工程已完竣」，而逕課徵地價稅？本
    件系爭開發工程並未完工，不應課徵地價稅等語，為其理由
    。惟查本件原審判決亦已敘明：按「已規定地價之土地，除
    依第22條規定課徵田賦者外，應課徵地價稅。」；「非都市
    土地依法編定之農業用地或未規定地價者，徵收田賦。但都
    市土地合於左列規定者亦同：一、依都市計畫編為農業區及
    保護區，限作農業用地使用者。二、公共設施尚未完竣前，
    仍作農業用地使用者。三、依法限制建築，仍作農業用地使
    用者。四、依法不能建築，仍作農業用地使用者。五、依都
    市計畫編為公共設施保留地，仍作農業用地使用者。」，土
    地稅法第14條及第22條第1項各定有明文。經查上訴人民國9
    4年度地價稅課稅土地雖為基隆市○○區○○段631地號等19
    筆計應納地價稅新台幣(下同)19,844元，惟其中基隆市○○
    區○○段476地號等16筆以道路用地減免地價稅在案，是以
    94年度地價稅實際僅有基隆市○○區○○段631、738、770
    地號等3筆土地課徵地價稅，經核無誤。且查安樂區○○段
    631地號及738地號2筆土地，經基隆市政府於95年1月19日邀
    集建築師公會等相關單位現場會勘結果：1.‥‥2.麥金段73
    8地號土地，目前該土地上已有建物且有人居住使用。3.麥
    金段738、631地號並非農業用地且631地號現況為雜草並無
    農作。又麥金段738、631地號經基隆市政府都市發展局都市
    計畫課及海洋發展局農林行政課之會勘意見載明前述土地都
    市計畫使用分區編定為住宅區。另查，依原處分卷附（第94
    、95頁）土地登記謄本所示，麥金段738及770地號為已規定
    地價之都市土地；雖其非屬開工範圍，惟麥金段738地號土
    地實際建有平房未作農業用地使用。又依基隆市安樂區公所
    95年1月2日基安經字第0950000056號函復麥金段738地號使
    用分區為「住宅區」，及95年1月19日會勘結果為非農業用
    地，另麥金段770地號，依基隆市政府96年2月12日基府都計
    參字第0960013692號函復麥金段770地號使用分區為「住一
    」，依土地稅法第14條規定，應課徵地價稅，從而，被上訴
    人核課上訴人所有基隆市○○區○○段631、738、770地號
    等3筆土地94年度地價稅計19,844元，於法並無違誤等情甚
    詳。經核上訴人上訴意旨係依其個人主觀之見解，就原審法
    院證據取捨、認定事實之職權行使，而指摘原判決不當，並
    無其他涉及法律見解具有原則性，而需由本院加以闡釋之必
    要，上訴人提起上訴，不合前揭規定，不應許可，其上訴為
    不合法，應予駁回。
二、據上論結，本件上訴為不合法，依行政訴訟法第249條第1項
    前段、第104條、民事訴訟法第95條、第78條，裁定如主文
    。
中    華    民    國    97    年    2     月    14    日
                    最高行政法院第一庭
                        審判長法官  鄭  淑  貞
                              法官  鄭  忠  仁
                              法官  吳  明  鴻
                              法官  鄭  小  康
                              法官  帥  嘉  寶
以  上  正  本  證  明  與  原  本  無  異
中    華    民    國    97    年    2     月    15    日
                              書記官  郭  育  玎


司法院資訊處製作；財團法人民間司法改革基金會備份。
